# 求版主解答该笔收入该如何确认

提问人：19920118 时间：2018-02-03 15:25:21
协，请求删
帖！！！！！！！！！！！！！！！！！！！！！！！！！！！！！
！！！！！！

回答人：chenyiwei
请说明这个协议的具体业务背景和业务模式？另外讨论的是哪个会计主体的处理？该合同是否符合BOT模式的运用条件？

提问人：19920118 时间：2018-02-03 17:22:26
版主，讨论的主体是公司A建造方如何对客户B的收入确认，业务模式就是公司A，应客户B要求建立一个充换电站，所有的建设公司A来做(主要是采购设备组装)，估计几个月

回答人：chenyiwei
考虑用BOT模式处理，客户B的固定付款为金融资产，建造成本如超出固定付款折现值的，则超出部分为无形资产。

提问人：19920118 时间：2018-02-03 17:32:25
BOT是建设方经营，可是上述合同是客户来运营，运行一定期限后所有权归属建设方

回答人：chenyiwei
还是建议把完整的业务模式再说一下。如果该充电站完全由B使用，也不排除租赁的可能性。